臺灣臺北地方法院交通事件裁定　　　　　　　　　九十二年度交聲字第一五八號
　　異　議　人
　　即受處分人　甲○○
右列受處分人因違反道路交通管理處罰條例案件，對於臺北市交通事件裁所九十二年
十一月二十七日所為之處分（原處分案號：北市裁三字第裁二二─ＡＢＺ二一六一二
六號），聲明異議，本院裁定如左：
    主  文
異議駁回。
    理  由
一、按汽車駕駛人，行經有燈光號誌管制之交岔路口闖紅燈者，處新臺幣一千八百元
    以上五千四百元以下罰鍰；又汽車駕駛人駕駛汽車違反道路交通管理處罰條例第
    五十三條規定者，除應依該條所規定之罰鍰處罰外，並予記違規點數三點，道路
    交通管理處罰條例第五十三條、第六十三條第一項第三款分別定有明文。
二、本件異議人即受處分人甲○○於民國九十二年九月二十四日上午四時二十分許，
    駕駛車號三Ｅ─七九七號營業小客車，途經臺北市○○路與博愛路交叉路口時闖
    紅燈，而為臺北市政府警察局中正第一分局警員曾國強以受處分人「紅燈左轉」
    之違規，依違反道路交通管理處罰條例第五十三條規定行為逕行掣單舉發。受處
    分人於九十二年十月二十八日舉發通知單上所載應到案日期前向臺北市交通事件
    裁決所提出申訴，經原舉發機關調查結果，仍認受處分人有其上開違規之行為，
    原處分機關乃依道路交通管理處罰條例第五十三條之規定，裁處受處分人罰鍰新
    台幣二千七百元，並依同條例第六十三條第一項第三款規定，記違規點數三點。
三、聲明異議意旨略以：值勤員警當時距案發路口約四百公尺遠，且當中隔有二個紅
    綠燈，警察巡邏車前面尚有二、三部車子，以視線而言不可能斷定伊違規左轉；
    頂多伊左轉彎完成時，恰與巡邏車成直線，該員警才有可能看到伊的車子，而綠
    燈才變成紅燈云云。
四、本院經查：
（一）異議人於聲明異議書中辯稱值勤員警當時距案發路口約四百公尺遠云云（見本
      院卷第四頁），然在交通違規案件陳述書中則表明員警距伊違規地點約三百尺
      （見本院卷第十二頁），此有聲明異議書及交通違規事件陳述書分別附卷足憑
      ，顯見異議人就與員警距離位置之陳述先後不一，則異議人辯稱伊因與值勤員
      警相距距離過遠，員警不可能目視伊違規左轉云云，是否屬實，已非無疑。
（二）異議人雖另辯稱於違規當時與值勤員警除相距過遠外，路途當中尚隔有二個紅
      綠燈，且巡邏車前面還有二、三部車子，以視線而言不可能斷定伊違規左轉云
      云。然查異議人違規地點所設之燈光交通號誌是裝設在比一般小客車較高之處
      所，並無物體遮擋以影響該號誌之效能，且異議人違規左轉後繼續行駛之方向
      恰與警察巡邏車同在一直線路段，又違規時間適逢深夜燈光交通號誌顏色更為
      明顯可辨，復參酌證人即臺北市政府警察局中正第一分局警員曾國強就取締經
      過到庭證稱：「伊當時執行巡邏勤務，行經博愛路與長沙街口，看見該小客車
      由寶慶路西向東紅燈左轉博愛路北上」等語明確（見本院卷第十八頁），故異
      議人徒辯稱當時值勤員警以視線而言不可能斷定伊違規左轉云云，顯難信實，
      本件事證明確，異議人之違規行為堪予認定。
五、綜上所述，異議人確有駕駛營業小客車於上揭時地行經有燈光號誌管制之交叉路
    口闖紅燈之違規行為，從而原處分機關依道路交通管理處罰條例第五十三條、第
    六十三條第一項第三款規定，裁處異議人罰鍰新台幣二千七百元，並記違規點數
    三點，核無違誤，所裁罰金額亦無不當之處，本件異議為無理由，自應將其異議
    駁回。
據上論斷，應依道路交通案件處理辦法第十九條，裁定如主文。
中　　　華　　　民　　　國　　　九十三　　　年　　　一　　月　 二十八   日
                                       臺灣臺北地方法院交通法庭
                                                   法　官　 劉煌基
右正本與原本無異。
如不服本裁定，應於送達後五日內，向本院提出抗告狀。
                                                   書記官   林妙穗
中　　　華　　　民　　　國　　　九十三　　　年　　　一　　月　 二十八   日
